臺灣高等法院高雄分院刑事裁定　　　　 94年度交抗字第140號
抗告人即
受處分人　　甲○○
上列抗告人因違反道路交通管理處罰條例聲明異議案件，不服臺
灣高雄地方法院中華民國94年9 月27日裁定（94年度交聲更字第
5 號），提起抗告，本院裁定如下：
    主  文
抗告駁回。
    理  由
一、本案經本院審理結果，認原審裁定並無不當，應予維持，並
    引用原審裁定書之理由。
二、抗告意旨略以：高雄市○○○路22號前，乃合法之斜向停車
    位置，有高雄市交通局94年2 月18日高市交停字第09400054
    00號函及該局停管中心公告可證云云。
三、經查；自由路22號前正面對撫順街，為丁字路口，屬於交岔
    路口，依道路交通安全規則第111 號第1 項第2 款、第112
    條第1 項第1 款規定，不得停車；自始未設置停車格位，只
    設置禁止停車線，此有高雄市政府交通局94年3 月18日高市
    交停字第0940008056號函及附件可稽，至於抗告人因其小汽
    車違規停放遭拖吊，向該局陳情，該局於94年2 月18日之復
    函，誤以抗告人係未依順行方向停車而遭拖吊，固有疏誤，
    但原處分既依實際違規情形，即在設有禁止停車標線之處所
    停車，依道路交通管理處罰條例第56條第1 項第4 款裁罰，
    自無不當，原裁定據以維持，駁回抗告人之異議，洵屬合法
    ，抗告人仍執陳詞指摘原裁定不當，為無理由，應予駁回；
    至於抗告人檢送交通局停管中心之公告，略以自由一路6 號
    YL-7347 號於94年2 月19日漆劃標線前係合法停車云云，核
    與本案違規停車地點不同，不足為本案地點可合法停車之依
    據，併此明。
據上論斷，應依道路交通案件處理辦法第26條，刑事訴訟法第
412 條裁定如主文。
中　　華　　民　　國　　94　　年　　10　　月　　31　　日
                刑事第一庭    審判長法官法  官  郭雅美
                                        法  官  莊崑山
                                        法  官  江泰章
以上正本證明與原本無異。
本裁定不得再抗告。
中　　華　　民　　國　　94　　年　　11　　月　　2 　　日
 　　　　　　　　　　　　　　　　　　　 書記官  陳金
                                                      K
附件：
臺灣高雄地方法院交通事件裁定　　　　 94年度交聲更字第5號
原處分機關　高雄市政府
異　議　人　甲○○
上列受處分人因交通事件，對於高雄市政府94年3 月3 日高市府
交裁字第裁32-B00000000號裁決書（原處分：高市警交字第B000
00000 號）聲明異議，本院於94年3 月30日，以94年度交聲字第
86號裁定後，異議人提起抗告，經台灣高等法院高雄分院於94年
5 月10日，以94年度交抗字第56號撤銷原裁定，並發回本院更為
審理，本院裁定如下：
    主  文
異議駁回。
    理  由
一、按汽車駕駛人在設有禁止停車標誌、標線之處所停車者，處
    新臺幣600 元以上1,200 元以下罰鍰，道路交通管理處罰條
    例第56條第1 項第4 款定有明文。
二、異議意旨略以：異議人當時停車地點雖未劃設停車格，惟亦
    未設有禁止停車標誌及標線等語。
三、經查：車號YC-7347 號汽車雖登記於富圓財務管理顧問社名
    下，惟異議人為該顧問社之負責人，有其提出之營業稅核定
    稅額繳款書3 份在卷可稽，且該顧問社並非法人，故異議人
    應有提起本件異議之權利，先予敘明。再車號YC-7347 號汽
    車於94年1 月25日中午12時30分許，在高雄市○○○路22號
    （下稱22號）前，因在設有禁止停車標線之處所（即劃有黃
    線）停車，而遭高雄市政府警察局交通警察大隊以高市警交
    字第B00000000 號舉發違反道路交通管理事件通知單舉發在
    案等情，有該舉發單在卷可稽，並有異議人提出前開車輛遭
    舉發拖吊時之照片4 張附卷可佐（見本院94年度交聲字第86
    號卷第21頁）。依前揭照片所示，該路段所劃設之黃線雖因
    老舊而較模糊，惟仍可看出該路段確實劃有禁止停車之黃線
    ，且異議人亦自承22號前並未劃設停車格。再佐以證人即高
    雄市政府交通局人員陳奎仰證稱：本案22號門口是屬於自由
    一路與撫順街的Ｔ字路口，該門口處不可能劃設停車格，會
    劃禁止停車線（黃線）等語（見本院94年7 月26日訊問筆錄
    ）；且依該路段車位劃設規劃圖所示，22號前確未劃設停車
    位，而係劃設禁止停車標線（見本院94年交聲字第86號卷第
    14頁），是異議人上開主張顯與事實有違。再異議人雖提出
    高雄市政府交通局停管中心記載「車牌號：YC-7347 為合法
    停車，請勿開單告發或拖吊」等文字之公告1 紙為證，惟該
    公告中亦載明「本址（自由一路6 號）黃、紅色禁止停車標
    線係於94年2 月19日17時5 分漆劃」，顯與異議人本件停車
    之處所22號不同，是難據此公告而認異議人上開主張有理由
    。綜上，原處分機關援引道路交通管理處罰條例第56條第1
    項第4 款規定，裁處異議人罰鍰新台幣900 元，並無違法不
    當。本件異議為無理由，應予駁回。
四、據上論斷，應依道路交通案件處理辦法第19條，裁定如主文
    。
中　　華　　民　　國　　94　　年　　9 　　月　　27　　日
                      交通法庭  法　官  盧怡秀
以上正本證明與原本無異。
如不服本裁定應於送達後5日內向本院提出抗告狀。
中　　華　　民　　國　　94　　年　　9 　　月　　28　　日
                                書記官  林秀珍
